臺灣高等法院刑事裁定
109年度抗字第2195號
抗  告  人  
即受 刑 人  張隆賓





上列抗告人因聲請定其應執行刑案件，不服臺灣新北地方法院中
華民國109年11月13日裁定（109年度聲字第4235號），提起抗告
，本院裁定如下：
    主  文
抗告駁回。
    理  由
一、原裁定意旨略以：受刑人張隆賓因犯如附表一所示竊盜等32
    罪及附表二所示竊盜等12罪，先後經最高法院、本院、臺灣
    臺北地方法院及原審法院判處如各附表所示之刑，並均經確
    定在案，有各該判決書及本院被告前案紀錄表在卷可稽。又
    附表一編號17、18、20、23、24、32所示不得易科罰金之罪
    與附表一其餘編號得易科罰金之罪，及附表二編號5所示不
    得易科罰金之罪與附表二其餘編號得易科罰金之罪，茲據受
    刑人分別就其受宣告之上開有期徒刑，具狀請求檢察官聲請
    定應執行刑，此有定刑聲請切結書2紙在卷可按。並查附表
    一編號1至5所示罪刑雖曾經臺灣臺北地方法院以108年度聲
    字第2502號裁定應執行有期徒刑10月確定、附表二編號2至3
    所示罪刑經原審法院以108年度審簡字第759號判決定應執行
    有期徒刑3月確定、編號8至12所示罪刑經原審法院以108年
    度易字第1057號判決定應執行有期徒刑1年6月確定，檢察官
    據以聲請定其應執行之刑，仍屬正當，原審法院依刑事訴訟
    法第477條第1項，刑法第50條第2項、第53條、第51條第5款
    規定，就受刑人所犯如附表一編號1至32所示竊盜等罪及所
    處之刑，定其應執行有期徒刑4年6月；所犯如附表二編號1
    至12所示竊盜等罪及所處之刑，定其應執行有期徒刑2年6月
    。
二、抗告意旨略以：
  ㈠按對於已判決確定之各罪，已經裁定定其應執行刑時，於確
    定即發生實質確定力，而有一事不再理原則之適用，如又重
    複裁定其應執行刑，自係違反一事不再理原則而違背法令。
    足見裁定定其應執行刑，於確定後固會發生實質確定力，有
    一事不再理原則之適用，但因定其應執行之基礎在各宣告刑
    ，如原裁定定刑之基礎發生變動，而有另定應執行刑之必要
    時，則不受所謂一事不再理原則之限制。以定應執行刑裁定
    業確定為由，率認皆不得再定其應執行刑之觀點，恐係未探
    照基礎事實發生變動所致，應非的論。
　㈡如謹守內部及外部界限，同時遵照刑事訴訟法第370條第3項
    所劃定不利益變更禁止界限，不至於使受裁判之當事人受更
    不利益結果，或損及法之正當性，應要難認有所謂違反一事
    不再理原則。請以第一罪犯同罪、第二罪乘0.67比例原則重
    新裁量其刑，以期早日拿累進處遇分數云云。
三、按裁判確定前犯數罪者，併合處罰之，有二裁判以上者，依
    刑法第51條之規定，定其應執行之刑，刑法第50條、第53條
    分別定有明文。次按法院就自由裁量權之行使，除不得逾越
    法律所規定範圍之外部性界限外，另應受比例原則、公平正
    義原則之規範，謹守法律秩序之理念，體察法律之規範目的
    ，使其結果實質正當，合於裁量之內部性界限，俾與立法本
    旨相契合。刑法第51條第5款規定數罪併罰，宣告多數有期
    徒刑者，應於各刑中之最長期以上，各刑合併之刑期以下，
    定其應執行之刑期，但不得逾30年，其就數罪併罰，固非採
    併科主義，而係採限制加重主義，就俱發各罪中，以最重之
    宣告刑為基礎，由法院參酌他罪之宣告刑，裁量加重定之，
    且不得逾法定之30年最高限制，此即外部性界限。法院為裁
    判時，二者均不得有所踰越。在數罪併罰，有二裁判以上，
    定其應執行之刑時，固屬於法院自由裁量之事項，然仍應受
    前揭外部性界限及內部性界限之拘束（最高法院94年度台非
    字第233號判決、96年度台上字第7583號判決參照）。
四、經查：
  ㈠抗告人即受刑人張隆賓因犯竊盜等案件，經法院先後判處如
    附表一、二所示之刑，均經分別確定在案，且附表一編號2
    至32各罪及附表二編號2至12各罪均係在附表一、二編號1裁
    判確定前所犯，有各該判決及本院被告前案紀錄表附卷可憑
    ，合於刑法第53條、第51條第5款定應執行刑之要件。原審
    以附表一所示之32罪各宣告刑中之最長期（有期徒刑11月）
    以上，各刑合併之刑期（有期徒刑2月、2月、2月、4月、3
    月、5月、5月、4月、4月、4月、4月、4月、4月、5月、5月
    、4月、8月、9月、4月、9月、5月、5月、10月、11月、5月
    、5月、5月、5月、6月、6月、5月、8月，合計為有期徒刑1
    4年1月）以下；再參以抗告人犯如附表一編號1至5所示之罪
    ，前曾經法院裁定應執行有期徒刑10月確定，是法院再為更
    定應執行刑時，亦應受該等應執行刑內部界限之拘束，即不
    得重於附表一編號1至5所定之應執行刑（10月）與編號6至3
    2所示之宣告刑總和有期徒刑13年8月，原審就附表一各編號
    所示宣告刑中之有期徒刑部分，定其應執行有期徒刑4年6月
    ；再以附表二所示之12罪各宣告刑中之最長期（有期徒刑11
    月）以上，各刑合併之刑期（有期徒刑3月、2月、2月、5月
    、11月、4月、4月、4月、5月、5月、4月、4月，合計為有
    期徒刑4年5月）以下；再參以抗告人犯如附表二編號2至3、
    編號8至12所示之罪，前分別曾經法院判處應執行有期徒刑3
    月及1年6月確定，是法院再為更定應執行刑時，亦應受該等
    應執行刑內部界限之拘束，即不得重於附表二編號2至3、編
    號8至12所定之應執行刑（3月、1年6月）與編號1、4至7所
    示之宣告刑總和有期徒刑4年，原審就附表二各編號所示宣
    告刑中之有期徒刑部分，定其應執行有期徒刑2年6月，均顯
    未逾越刑法第51條第5款所定之外部性界限，亦無逾越內部
    性界限之情事。
  ㈡觀諸抗告人所犯如附表一、二所示各罪，多為竊盜犯罪，顯
    見其不思以正當方式獲取財物，竟圖不勞而獲，恣意竊取他
    人之物，欠缺對他人財產權之尊重，危害社會治安，法治觀
    念偏差，其犯罪類型、行為態樣、手段、動機及所侵害法益
    均相似，責任非難重複程度甚高，另有偽造文書及詐欺犯罪
    ，則原審併以此等犯罪之次數、情節、所犯數罪整體之非難
    評價而酌定其應執行之刑如上，並未悖於法律秩序之理念，
    符合法規範之目的，亦無違反比例、平等原則或罪刑相當原
    則。
  ㈢至抗告意旨所指累進處遇分數一情，乃監獄執行之問題，與
    前開定應執行刑之應審酌事項無涉，無從採為審核原審定應
    執行刑適法性及妥當性之依據。從而，原裁定並無濫用裁量
    權等違法或不當之處，抗告人猶執前詞提起抗告，指摘原裁
    定不當，為無理由，應予駁回。
五、據上論斷，依刑事訴訟法第412 條，裁定如主文。
中　　華　　民　　國　 110　　年　　1 　　月　　19  　日
                  刑事第二十三庭審判長法　官  許永煌
                                      法　官  雷淑雯
                                      法　官  吳定亞
以上正本證明與原本無異。
如不服本裁定，應於收受送達後五日內向本院提出再抗告狀。
                                      書記官  郭侑靜
中　　華　　民　　國　　110 　年　　1 　　月　　20　　日
附表一：
編　　　　　號  1 2 3 罪　　　　　名  竊盜 竊盜 竊盜 宣　　告　　刑  有期徒刑2月，如易科罰金，以新臺幣1000元折算1日 有期徒刑2月，如易科罰金，以新臺幣1000元折算1日 有期徒刑2月，如易科罰金，以新臺幣1000元折算1日 犯　罪　日　期  107年11月1日 108年2月18日 108年2月22日 偵查(自訴)機關 年　度　案　號  新北地檢107年度偵字第38128號 新北地檢108年度偵字第9086號 新北地檢108年度偵字第9086號 最　後 事實審 法院 新北地院 新北地院 新北地院  案號 108年度簡字第525號 108年度審簡字第470號 108年度審簡字第470號  判決日期 108/03/20 108/07/19 108/07/19 確　定 判　決 法院 新北地院 新北地院 新北地院  案號 108年度簡字第525號 108年度審簡字第470號 108年度審簡字第470號  判決確定日期 108/04/25 108/09/20 108/09/20 是否得為易科 罰金之案件  是 是 是  備註   新北地檢108年度執字第8031號 新北地檢108年度執字第14739號 新北地檢108年度執字第14739號   編號1-5，經臺北地院108年度聲字第2502號裁定定應執行有期徒刑10月，如易科罰金，以新臺幣1000元折算1日。   編　　　　　號  4 5 6 罪　　　　　名  竊盜 詐欺 竊盜 宣　　告　　刑  有期徒刑4月，如易科罰金，以新臺幣1000元折算1日 有期徒刑3月，如易科罰金，以新臺幣1000元折算1日 有期徒刑5月，如易科罰金，以新臺幣1000元折算1日 犯　罪　日　期  108年4月10日 108年4月10日 107年12月4日（判決附表編號1） 偵查(自訴)機關 年　度　案　號  臺北地檢108年度偵字第17418號 臺北地檢108年度偵字第17418號 新北地檢108年度偵字第10199號等21案 最　後 事實審 法院 臺北地院 臺北地院 臺灣高院  案號 108年度簡字第2368號 108年度簡字第2368號 109年度上訴字第328號  判決日期 108/09/19 108/09/19 109/04/08 確　定 判　決 法院 臺北地院 臺北地院 臺灣高院  案號 108年度簡字第2368號 108年度簡字第2368號 109年度上訴字第328號  判決確定日期 108/10/15 108/10/15 109/04/08 是否得為易科 罰金之案件  是 是 是  備註   新北地檢108年度執字第8270號 新北地檢108年度執字第8270號 新北地檢109年度執保字第261號   編號1-5，經臺北地院108年度聲字第2502號裁定定應執行有期徒刑10月，如易科罰金，以新臺幣1000元折算1日。   編　　　　　號  7 8 9 罪　　　　　名  竊盜 竊盜 竊盜 宣　　告　　刑  有期徒刑5月，如易科罰金，以新臺幣1000元折算1日 有期徒刑4月，如易科罰金，以新臺幣1000元折算1日 有期徒刑4月，如易科罰金，以新臺幣1000元折算1日 犯　罪　日　期  108年2月25日（判決附表編號2） 108年3月13日（判決附表編號4） 108年3月19日（判決附表編號5） 偵查(自訴)機關 年　度　案　號  新北地檢108年度偵字第10199號等21案 新北地檢108年度偵字第10199號等21案 新北地檢108年度偵字第10199號等21案 最　後 事實審 法院 臺灣高院 臺灣高院 臺灣高院  案號 109年度上訴字第328號 109年度上訴字第328號 109年度上訴字第328號  判決日期 109/04/08 109/04/08 109/04/08 確　定 判　決 法院 臺灣高院 臺灣高院 臺灣高院  案號 109年度上訴字第328號 109年度上訴字第328號 109年度上訴字第328號  判決確定日期 109/04/08 109/04/08 109/04/08 是否得為易科 罰金之案件  是 是 是  備註   新北地檢109年度執保字第261號 新北地檢109年度執保字第261號 新北地檢109年度執保字第261號 編　　　　　號  10 11 12 罪　　　　　名  竊盜 竊盜 竊盜 宣　　告　　刑  有期徒刑4月，如易科罰金，以新臺幣1000元折算1日 有期徒刑4月，如易科罰金，以新臺幣1000元折算1日 有期徒刑4月，如易科罰金，以新臺幣1000元折算1日 犯　罪　日　期  108年4月1日（判決附表編號6） 108年4月1日（判決附表編號7） 108年4月1日（判決附表編號8） 偵查(自訴)機關 年　度　案　號  新北地檢108年度偵字第10199號等21案 新北地檢108年度偵字第10199號等21案 新北地檢108年度偵字第10199號等21案 最　後 事實審 法院 臺灣高院 臺灣高院 臺灣高院  案號 109年度上訴字第328號 109年度上訴字第328號 109年度上訴字第328號  判決日期 109/04/08 109/04/08 109/04/08 確　定 判　決 法院 臺灣高院 臺灣高院 臺灣高院  案號 109年度上訴字第328號 109年度上訴字第328號 109年度上訴字第328號  判決確定日期 109/04/08 109/04/08 109/04/08 是否得為易科 罰金之案件  是 是 是  備註   新北地檢109年度執保字第261號 新北地檢109年度執保字第261號 新北地檢109年度執保字第261號 編　　　　　號  13 14 15 罪　　　　　名  竊盜 竊盜 竊盜 宣　　告　　刑  有期徒刑4月，如易科罰金，以新臺幣1000元折算1日 有期徒刑5月，如易科罰金，以新臺幣1000元折算1日 有期徒刑5月，如易科罰金，以新臺幣1000元折算1日 犯　罪　日　期  108年4月1日（判決附表編號9） 108年4月1日（判決附表編號10） 108年4月2日（判決附表編號11） 偵查(自訴)機關 年　度　案　號  新北地檢108年度偵字第10199號等21案 新北地檢108年度偵字第10199號等21案 新北地檢108年度偵字第10199號等21案 最　後 事實審 法院 臺灣高院 臺灣高院 臺灣高院  案號 109年度上訴字第328號 109年度上訴字第328號 109年度上訴字第328號  判決日期 109/04/08 109/04/08 109/04/08 確　定 判　決 法院 臺灣高院 臺灣高院 臺灣高院  案號 109年度上訴字第328號 109年度上訴字第328號 109年度上訴字第328號  判決確定日期 109/04/08 109/04/08 109/04/08 是否得為易科 罰金之案件  是 是 是  備註   新北地檢109年度執保字第261號 新北地檢109年度執保字第261號 新北地檢109年度執保字第261號 編　　　　　號  16 17 18 罪　　　　　名  竊盜 竊盜 竊盜 宣　　告　　刑  有期徒刑4月，如易科罰金，以新臺幣1000元折算1日 有期徒刑8月 有期徒刑9月 犯　罪　日　期  108年4月6日（判決附表編號13） 108年4月7日（判決附表編號14） 108年4月7日（判決附表編號15） 偵查(自訴)機關 年　度　案　號  新北地檢108年度偵字第10199號等21案 新北地檢108年度偵字第10199號等21案 新北地檢108年度偵字第10199號等21案 最　後 事實審 法院 臺灣高院 臺灣高院 臺灣高院  案號 109年度上訴字第328號 109年度上訴字第328號 109年度上訴字第328號  判決日期 109/04/08 109/04/08 109/04/08 確　定 判　決 法院 臺灣高院 臺灣高院 臺灣高院  案號 109年度上訴字第328號 109年度上訴字第328號 109年度上訴字第328號  判決確定日期 109/04/08 109/04/08 109/04/08 是否得為易科 罰金之案件  是 否 否  備註   新北地檢109年度執保字第261號 新北地檢109年度執保字第261號 新北地檢109年度執保字第261號 編　　　　　號  19 20 21 罪　　　　　名  竊盜 竊盜 竊盜 宣　　告　　刑  有期徒刑4月，如易科罰金，以新臺幣1000元折算1日 有期徒刑9月 有期徒刑5月，如易科罰金，以新臺幣1000元折算1日 犯　罪　日　期  108年4月7日（判決附表編號16） 108年4月8日（判決附表編號17） 108年4月12日（判決附表編號18） 偵查(自訴)機關 年　度　案　號  新北地檢108年度偵字第10199號等21案 新北地檢108年度偵字第10199號等21案 新北地檢108年度偵字第10199號等21案 最　後 事實審 法院 臺灣高院 臺灣高院 臺灣高院  案號 109年度上訴字第328號 109年度上訴字第328號 109年度上訴字第328號  判決日期 109/04/08 109/04/08 109/04/08 確　定 判　決 法院 臺灣高院 臺灣高院 臺灣高院  案號 109年度上訴字第328號 109年度上訴字第328號 109年度上訴字第328號  判決確定日期 109/04/08 109/04/08 109/04/08 是否得為易科 罰金之案件  是 否 是  備註   新北地檢109年度執保字第261號 新北地檢109年度執保字第261號 新北地檢109年度執保字第261號 編　　　　　號  22 23 24 罪　　　　　名  竊盜 竊盜 竊盜 宣　　告　　刑  有期徒刑5月，如易科罰金，以新臺幣1000元折算1日 有期徒刑10月 有期徒刑11月 犯　罪　日　期  108年4月14日（判決附表編號19） 108年4月14日（判決附表編號20） 108年4月18日（判決附表編號21） 偵查(自訴)機關 年　度　案　號  新北地檢108年度偵字第10199號等21案 新北地檢108年度偵字第10199號等21案 新北地檢108年度偵字第10199號等21案 最　後 事實審 法院 臺灣高院 臺灣高院 臺灣高院  案號 109年度上訴字第328號 109年度上訴字第328號 109年度上訴字第328號  判決日期 109/04/08 109/04/08 109/04/08 確　定 判　決 法院 臺灣高院 臺灣高院 臺灣高院  案號 109年度上訴字第328號 109年度上訴字第328號 109年度上訴字第328號  判決確定日期 109/04/08 109/04/08 109/04/08 是否得為易科 罰金之案件  是 否 否  備註   新北地檢109年度執保字第261號 新北地檢109年度執保字第261號 新北地檢109年度執保字第261號 編　　　　　號  25 26 27 罪　　　　　名  竊盜 竊盜 竊盜 宣　　告　　刑  有期徒刑5月，如易科罰金，以新臺幣1000元折算1日 有期徒刑5月，如易科罰金，以新臺幣1000元折算1日 有期徒刑5月，如易科罰金，以新臺幣1000元折算1日 犯　罪　日　期  108年4月18日（判決附表編號22） 108年4月20日（判決附表編號23） 108年4月20日（判決附表編號24） 偵查(自訴)機關 年　度　案　號  新北地檢108年度偵字第10199號等21案 新北地檢108年度偵字第10199號等21案 新北地檢108年度偵字第10199號等21案 最　後 事實審 法院 臺灣高院 臺灣高院 臺灣高院  案號 109年度上訴字第328號 109年度上訴字第328號 109年度上訴字第328號  判決日期 109/04/08 109/04/08 109/04/08 確　定 判　決 法院 臺灣高院 臺灣高院 臺灣高院  案號 109年度上訴字第328號 109年度上訴字第328號 109年度上訴字第328號  判決確定日期 109/04/08 109/04/08 109/04/08 是否得為易科 罰金之案件  是 是 是  備註   新北地檢109年度執保字第261號 新北地檢109年度執保字第261號 新北地檢109年度執保字第261號 編　　　　　號  28 29 30 罪　　　　　名  竊盜 偽造文書 偽造文書 宣　　告　　刑  有期徒刑5月，如易科罰金，以新臺幣1000元折算1日 有期徒刑6月，如易科罰金，以新臺幣1000元折算1日 有期徒刑6月，如易科罰金，以新臺幣1000元折算1日 犯　罪　日　期  108年4月20日（判決附表編號25） 108年2月25日（判決附表編號3） 108年4月2日（判決附表編號12） 偵查(自訴)機關 年　度　案　號  新北地檢108年度偵字第10199號等21案 新北地檢108年度偵字第10199號等21案 新北地檢108年度偵字第10199號等21案 最　後 事實審 法院 臺灣高院 臺灣高院 臺灣高院  案號 109年度上訴字第328號 109年度上訴字第328號 109年度上訴字第328號  判決日期 109/04/08 109/04/08 109/04/08 確　定 判　決 法院 臺灣高院 最高法院 最高法院  案號 109年度上訴字第328號 109年度台上字第3739號 109年度台上字第3739號  判決確定日期 109/04/08 109/08/27 109/08/27 是否得為易科 罰金之案件  是 是 是  備註   新北地檢109年度執保字第261號 新北地檢109年度執字第11846號 新北地檢109年度執字第11846號 編　　　　　號  31 32  罪　　　　　名  偽造文書 竊盜  宣　　告　　刑  有期徒刑5月，如易科罰金，以新臺幣1000元折算1日 有期徒刑8月  犯　罪　日　期  108年4月10日 108年4月14日  偵查(自訴)機關 年　度　案　號  新北地檢108年度偵字第35009號 新北地檢108年度偵字第34710號  最　後 事實審 法院 新北地院 新北地院   案號 109年度簡字第1239號 109年度易字第340號   判決日期 109/04/22 109/06/30  確　定 判　決 法院 新北地院 新北地院   案號 109年度簡字第1239號 109年度易字第340號   判決確定日期 109/06/02 109/08/05  是否得為易科 罰金之案件  是 否   備註   新北地檢109年度執字第9442號 新北地檢109年度執字第10904號  
附表二：
編號  1 2 3 罪名  竊盜 竊盜 竊盜 宣告刑  有期徒刑3月，如易科罰金，以新臺幣1000元折算1日 有期徒刑2月，如易科罰金，以新臺幣1000元折算1日 有期徒刑2月，如易科罰金，以新臺幣1000元折算1日 犯罪日期  108年6月20日 108年6月21日 108年6月21日 偵查(自訴)機關 年度案號  新北地檢108年度偵字第24350號 新北地檢108年度偵字第22279號 新北地檢108年度偵字第22279號  最　後 事實審 法院 新北地院 新北地院 新北地院  案號 108年度簡字第6336號 108年度審簡字第759號 108年度審簡字第759號  判決日期 108/10/30 108/11/08 108/11/08  確　定 判　決 法院 新北地院 新北地院 新北地院  案號 108年度簡字第6336號 108年度審簡字第759號 108年度審簡字第759號  判決確定日期 108/12/07 108/12/10 108/12/10 是否為得易科 罰金之案件  是 是 是 備註  新北地檢109年度執字第585號 新北地檢109年度執字第3122號 新北地檢109年度執字第3122號    編號2、3，經新北地院108年度審簡字第759號判決定應執行有期徒刑3月，如易科罰金，以新臺幣1000元折算1日。  
     編號  4 5 6 罪名  竊盜 竊盜 竊盜 宣告刑  有期徒刑5月，如易科罰金，以新臺幣1000元折算1日 有期徒刑11月 有期徒刑4月，如易科罰金，以新臺幣1000元折算1日 犯罪日期  108年4月25日 (判決附表編號26) 108年5月1日 (判決附表編號27) 108年5月1日 (判決附表編號28) 偵查(自訴)機關 年度案號  新北地檢108年度偵字第10199號等21案 新北地檢108年度偵字第10199號等21案 新北地檢108年度偵字第10199號等21案  最　後 事實審 法院 臺灣高院 臺灣高院 臺灣高院  案號 109年度上訴字第328號 109年度上訴字第328號 109年度上訴字第328號  判決 日期 109/04/08 109/04/08 109/04/08  確　定 判　決 法院 臺灣高院 臺灣高院 臺灣高院  案號 109年度上訴字第328號 109年度上訴字第328號 109年度上訴字第328號  判決 確定 日期 109/04/08 109/04/08 109/04/08 是否為得易科 罰金之案件  是 否 是 備註  新北地檢109年度執保字第261號 新北地檢109年度執保字第261號 新北地檢109年度執保字第261號 
     編號  7 8 9 罪名  竊盜 竊盜 詐欺 宣告刑  有期徒刑4月，如易科罰金，以新臺幣1000元折算1日 有期徒刑4月，如易科罰金，以新臺幣1000元折算1日 有期徒刑5月，如易科罰金，以新臺幣1000元折算1日 犯罪日期  108年6月7日 108年5月11日 108年5月11日 偵查(自訴)機關 年度案號  新北地檢108年度偵字第32412號 新北地檢108年度偵字第20163、20167、20278號 新北地檢108年度偵字第20163、20167、20278號  最　後 事實審 法院 新北地院 新北地院 新北地院  案號 108年度簡字第7909號 108年度易字第1057號 108年度易字第1057號  判決 日期 109/04/22 109/07/20 109/07/20  確　定 判　決 法院 新北地院 新北地院 新北地院  案號 108年度簡字第7909號 108年度易字第1057號 108年度易字第1057號  判決 確定 日期 109/06/02 109/08/26 109/08/26 是否為得易科 罰金之案件  是 是 是 備註  新北地檢109年度執字第9441號 新北地檢109年度執字第12703號 新北地檢109年度執字第12703號    編號8至12，經新北地院108年度易字第1057號判決定應執行有期徒刑1年6月，如易科罰金，以新臺幣1000元折算1日。  
     編號  10 11 12 罪名  詐欺 竊盜 竊盜 宣告刑  有期徒刑5月，如易科罰金，以新臺幣1000元折算1日 有期徒刑4月，如易科罰金，以新臺幣1000元折算1日 有期徒刑4月，如易科罰金，以新臺幣1000元折算1日 犯罪日期  108年5月11日 108年6月3日 108年6月7日 偵查(自訴)機關 年度案號  新北地檢108年度偵字第20163、20167、20278號 新北地檢108年度偵字第20163、20167、20278號 新北地檢108年度偵字第20163、20167、20278號  最　後 事實審 法院 新北地院 新北地院 新北地院  案號 108年度易字第1057號 108年度易字第1057號 108年度易字第1057號  判決 日期 109/07/20 109/07/20 109/07/20  確　定 判　決 法院 新北地院 新北地院 新北地院  案號 108年度易字第1057號 108年度易字第1057號 108年度易字第1057號  判決 確定 日期 109/08/26 109/08/26 109/08/26 是否為得易科 罰金之案件  是 是 是 備註  新北地檢109年度執字第12703號 新北地檢109年度執字第12703號 新北地檢109年度執字第12703號   編號8至12，經新北地院108年度易字第1057號判決定應執行有期徒刑1年6月，如易科罰金，以新臺幣1000元折算1日。